【裁判字號】    98,消債更,721
【裁判日期】    990107
【裁判案由】    更生事件
【裁判全文】
臺灣板橋地方法院民事裁定           98年度消債更字第721號
聲  請  人  甲○○
代  理  人  青含國律師
上列聲請人因消費者債務清理事件聲請更生，本院裁定如下：
    主  文
聲請人甲○○自中華民國九十九年一月七日下午四時起開始更生
程序。
命司法事務官進行本件更生程序。
    理  由
一、按「債務人不能清償債務或有不能清償之虞者，得依本條例
    所定更生或清算程序，清理其債務。」、「法院開始更生程
    序之裁定，應載明其年、月、日、時，並即時發生效力。」
    、「法院裁定開始更生或清算程序後，得命司法事務官進行
    更生或清算程序；必要時，得選任律師、會計師或其他適當
    之自然人或法人一人為監督人或管理人。」，消費者債務清
    理條例第3 條、第45條第1項、第16條第1項前段定有明文。
二、聲請意旨略以：聲請人積欠金融機構及其他債權人之債務總
    金額為新臺幣（下同）673,061 元，有不能清償債務之虞，
    前已提出債權人清冊，依本條例第151條第1項規定以書面向
    最大債權金融機構台北富邦商業銀行股份有限公司（下稱台
    北富邦銀行）申請前置協商債務清償方案，台北富邦銀行提
    出總負債金額673,061元，利率3%，分180期，每月償還4,71
    0元之還款方案，惟聲請人因工作不穩定，且患有憂鬱症、C
    肝、糖尿病，聲請時之工作是縣政府短期6個月的工作，民
    國98年9月22日就到期，要每月固定還4,710元且180期，實
    有困難，聲請人原提議每月2,000元、0利率，惟銀行不接受
    ，致協商破裂，爰聲請鈞院裁定更生等語。
三、經查，聲請人主張之上開事實，業據其提出財產及收入狀況
    說明書、債務人清冊、債權人清冊、戶籍謄本、身心障礙手
    冊、診斷證明書、前置協商不成立通知書、聲請人及其配偶
    、子女（呂俐霖、呂俐儒及陳冠宇）之財政部臺灣省北區國
    稅局財產歸屬資料清單及96、97年度綜合所得稅各類所得資
    料清單、聯合徵信中心當事人查詢個人資料（信用報告）回
    覆書、投保資料表、臺北縣政府原住民族行政局服務證明書
    等為證，復經本院依職權向台北富邦銀行函查屬實。此外，
    本件又查無聲請人有消費者債務清理條例第6條第3項、第8
    條或第46條各款所定駁回更生聲請之事由存在。是本件更生
    聲請，即屬有據，應予准許，並依上開規定命司法事務官進
    行本件更生程序，爰裁定如主文。
四、至於聲請人於更生程序開始後，應另提出足以為債權人會議
    可決或經法院認為公允之更生方案以供採擇，俾免更生程序
    進行至依消費者債務清理條例第61條規定應行清算之程度，
    附此明。
中    華    民    國    99    年    1     月    7     日
                  民事第三庭    法  官  楊千儀
上為正本係照原本作成。
本件不得抗告。
本裁定已於99年1月7日下午4時公告。
中    華    民    國    99    年    1     月    7     日
                                書記官  劉鴻傑

司法院資訊處製作；財團法人民間司法改革基金會備份。
